臺灣彰化地方法院民事判決　94年度重訴字第77號
原　　　告　乙○○
訴訟代理人　朱元宏律師
複代理人　　蘇哲科律師
被　　　告　癸○○
訴訟代理人　甲○○
被　　　告　戊○○
被　　　告　庚○○
被　　　告　己○○
被　　　告　壬○○
被　　　告　辛　○
　　　　　　　　　　　弄5號
被　　　告　丁○○
被　　　告　丙○○
　　　　　　　　　　　號
上列當事人間請求確認抵押權不存在事件，本院於民國94年10月
13日言詞辯論終結，判決如下：
    主      文
確認被告石秋良所有坐落彰化縣大村鄉○○段犁頭厝小段第二一
一、二一一之十一、二一一之十二、二一一之十四等地號土地應
有部分各二分之一，於民國八十六年一月二十三日以員字第九八
五號設定登記本金最高限額新台幣壹佰捌拾萬元、存續期間八十
六年一月二十二日至同年三月二十二日所擔保被告癸○○與被告
戊○○、石秋良間之抵押債權不存在。
原告其餘之訴駁回。
訴訟費用由被告共同負擔六分之一，其餘由原告負擔。
    事實及理由
一、被告戊○○、庚○○、己○○、壬○○、辛○、丁○○、丙○○受合法通知，無正當理由未於言詞辯論期日到場，查無
    民事訴訟法第三百八十六條所列各款情形，爰依原告聲請，
    由其一造辯論而為判決。
二、本件原告起訴主張：原告之父石寄與石秋良之父石為及訴外
    人石羅等原係坐落彰化縣大村鄉○○段黃厝小段二五五、二
    九七、二一三、二一九、二五二、二五二之一，以及犁頭厝
    小段二八八、二九０、一九九等地號土地之共有人，依共有
    人間所定鬮書之約定，原告之父石寄分得黃厝段黃厝小段二
    五二、二五二之一地號等二筆土地，以及黃厝段犁頭厝小段
    一九九地號土地中節部分，石秋良之父石為則分得黃厝段二
    一三、二一九、二二０之三地號土地，是石秋良名義上固仍
    為上開二五二、二五二之一、一九九地號土地共有人之一，
    惟其就此三筆土地已無權利為任何處分或其他之權利行使行
    為。詎石秋良、戊○○父子明知此情事，故意不法侵害原告
    所有權，以石秋良、戊○○二人為債權人、石秋良為義務人
    ，分別以上開三筆土地供為抵押，先後向訴外人張國聖、台
    灣土地銀行員林分行、楊瑞麟、賴山塗借款共約新台幣（下
    同）一千一百五十萬元，嗣原告向地政事務所聲請土地登記
    謄本，始發現上情，而上開二五二之一、一九九地號土地，
    因訴外人賴瑞麟、賴山塗、台灣土地銀行員林分行、張國聖
    等人實行抵押權，遭查封登記，並經本院執行處拍定完成，
    上開二五二地號土地則經訴外人張國聖聲請法院查封登記，
    原告之權利受損甚鉅，因而提出背信告訴，經台灣高等法院
    台中分院以九十年上易字第二六０五號刑事判決，各處石秋
    良有期徒刑六月、被告戊○○有期徒刑十月確定，原告亦提
    起附帶民事損害賠償訴訟，經本院以九十年度重訴字第四五
    三號判決被告石秋良、戊○○應連帶賠償原告五百零九萬一
    千七百二十二元，並經台灣高等法院台中分院以九十二年度
    上字第二二二號判決確定。原告嗣於九十三年一月十九日對
    石秋良為強制執行，由本院執行處以九十三年度執字第一０
    七八號執行在案。惟被告石秋良為圖脫產，竟勾串將名下如
    附件所示之不動產分別設定第一至第三順位之抵押權予被告
    癸○○，然被告癸○○與石秋良、戊○○間根本沒有任何債
    權債務關係存在，渠等之行為顯已嚴重侵害原告之權利。查
    被告癸○○與石秋良、戊○○間虛偽所設之抵押權，應為無
    效之法律關係，且抵押權係從屬於債權而存在，被告間既無
    實際之債權債務關係，則系爭抵押權即自屬不存在，被告如
    主張渠等相互間有債權債務關係者，自應由其負舉證責任。
    原告否認被告提出文書證據之真正，石秋良本身並不識字，
    是被告癸○○所提之借款證明書署押部分應不實在，此可調
    閱石秋良所涉本院八十七年偵字第六二九四號背信案件進行
    簽名比對即明，而被告間之行為致原告在私法上之地位及權
    利有受侵害之危險，原告即有對被告等人請求確認之必要，
    為此提起本訴等情。並聲明：(一)確認被告石秋良、戊○○與
    被告癸○○間就被告石秋良所有坐落附表所示土地之抵押權
    所擔保之債權不存在。(二)被告癸○○應將前項如附表所示之
    抵押權設定登記予以塗銷。
三、被告則以：
  (一)被告癸○○部分：被告石秋良、戊○○曾以大村鄉○○段犁
    頭厝小段二一一、二一一之一一、二一一之一四地號等三筆
    土地為擔保品向訴外人張羅艷蘋設定抵押權借款新台幣（下
    同）一百五十萬元，並另以同地段二一一之一六地號土地及
    同段四七０建號建物為擔保辦理抵押權，向訴外人張全喜（
    即張羅艷蘋之夫）陸續貸款總計二百二十萬元。被告石秋良
    、戊○○為清償前開抵押債權人張全喜、張羅艷蘋之債務二
    百二十萬元，而向被告癸○○借款二百二十萬元，三方（甲○○代理癸○○、張全喜及戊○○）並於八十四年七月十九
    日在鄭麗美代書事務所協議，約定由債務人石秋良、戊○○
    提供大村鄉○○段犁頭小段二一一、二一一之一一、二一一
    之一三、二一一之一四地號等四筆土地為擔保，供被告癸○○設定附表編號(一)之抵押權後，張全喜、張羅艷蘋予收回原
    貸出款本金債權二百二十萬元、交付五件全部清償證明書，
    並簽立同意書，由訴外人甲○○代為申請塗銷送件。上開二
    百二十萬元之資金來源則係被告癸○○委託訴外人甲○○，
    於八十四年七月二十日以癸○○名義向大村鄉農會貸款取得
    後，轉撥於癸○○之大村鄉農會活期儲蓄存款帳號0000
    000000000之一號帳戶內，並簽發大村鄉農會信用
    部帳號三四三－三號、票號ＡＢ0000000號、金額二
    百二十萬元、發票人甲○○、到期日八十四年七月二十日之
    支票一紙，交給石秋良之前順位債權人張全喜收受並兌現。
    設定附表所示編號(二)之抵押權予被告癸○○，係因債務人石
    秋良、戊○○等人無法按月正常繳息，被告癸○○為確保債
    權遂於八十六年一月二十二日辦理抵押權登記，並要求簽發
    面額九十萬元之本票一紙交付原告癸○○，上開情事於八十
    七年三月十三日經鈞院以八十七年度拍字第二二七號裁定拍
    賣抵押物在案，另借貸本金二百二十萬元部分亦於八十七年
    三月九日聲請裁定拍賣抵押物在案，嗣裁定書及債據因更換
    債據而退還。上開二件抵押權所借貸款因全部未償還本息，
    債權人癸○○因恐抵押權存續期限時效恐有喪失優先權之虞
    以及為支付利息積壓，為保債權權益而協議債務人再於八十
    九年十月十九日設定附表編號(三)之本金最高限額三百五十萬
    元抵押權，至今債務人未支付本息。經統計自九十年一月十
    六日起至九十四年八月二十二日止，債務人尚欠本金二百七
    十五萬九千二百八十六元、利息二百五十五萬七千三百五十
    元，已超出任一抵押權額度，況何時拍定清償尚未知數，債
    權人癸○○與債務人間已約定待債務全部清償完畢後，再塗
    銷全部抵押權，是債權人癸○○為能日後行使債權並充分分
    配優先權，而先後設定三件抵押權為法所容許。又系爭抵押
    權設定日為八十四年七月十九日，原告與被告石秋良、戊○○之債務糾紛為九十年間訴訟，抵押權在原告與債務人訴訟
    之前多年即已借貸，且全部未受清償本息，原告自不得主張
    塗銷該等抵押權等語置辯。並聲明：原告之訴駁回。
  (二)被告戊○○部分：向訴外人張國聖、土地銀行、楊瑞麟、賴
    山塗借款設定抵押權的時間約在八十三年至八十五年之間。
    原告告其抵押權設定是偽造文書之刑事案件都已經無罪判決
    確定，其父石秋良也都承認確實有同意並辦理抵押權的設定
    及借款，被告間之債權並非虛偽不存在等語置辯。並聲明：
    原告之訴駁回。
  (三)被告庚○○、己○○、壬○○、辛○、丁○○、丙○○未於
    言詞辯論期日到場，亦未提出書狀作何聲明或陳述。
四、查原告起訴主張原告之父石寄與石秋良之父石為及訴外人石
    羅等原係坐落彰化縣大村鄉○○段黃厝小段二五五、二九七
    、二一三、二一九、二五二、二五二之一，以及犁頭厝小段
    二八八、二九０、一九九等地號土地之共有人，依共有人間
    所定鬮書之約定，原告之父石寄分得黃厝段黃厝小段二五二
    、二五二之一地號等二筆土地，以及黃厝段犁頭厝小段一九
    九地號土地中節部分，石秋良之父石為則分得黃厝段二一三
    、二一九、二二０之三地號土地，是石秋良名義上固仍為上
    開二五二、二五二之一、一九九地號土地共有人之一，惟其
    對此三筆土地已無權利為任何處分或其他之權利行使行為，
    然被告石秋良、戊○○父子二人卻故意不法侵害原告所有權
    ，以石秋良、戊○○二人為債權人、石秋良為義務人，分別
    以上開二五二、二五二之一、一九九地號等三筆土地供為抵
    押，先後向訴外人張國聖、台灣土地銀行員林分行、楊瑞麟
    、賴山塗借款共約一千一百五十萬元，嗣原告向地政事務所
    聲請土地登記謄本，始發現上情，而上開二五二之一、一九
    九地號土地，因訴外人賴瑞麟、賴山塗、台灣土地銀行員林
    分行、張國聖等人實行抵押權，遭查封登記，並經本院執行
    處拍定完成，上開二五二地號土地則經訴外人張國聖聲請法
    院查封登記，原告之權利受損甚鉅，因而提出背信告訴，經
    台灣高等法院台中分院以九十年上易字第二六０五號刑事判
    決，各處石秋良有期徒刑六月、被告戊○○有期徒刑十月確
    定，原告亦提起附帶民事損害賠償訴訟，經本院以九十年度
    重訴字第四五三號判決被告石秋良、戊○○應連帶賠償原告
    五百零九萬一千七百二十二元，並經台灣高等法院台中分院
    以九十二年度上字第二二二號判決確定等情，業經調取本院
    以九十年度重訴字第四五三號、台灣高等法院台中分院以九
    十二年度上字第二二二號卷宗核閱屬實，亦為被告癸○○、
    戊○○所不爭執，故原告上開之主張堪信為真。
五、又查，被告石秋良所有之彰化縣大村鄉○○段犁頭厝小段二
    211、211-11、211-12、211-13、211-14地號等五筆土地之
    應有部分二分之一，以石秋良、戊○○為債務人、以石秋良
    為設定義務人，分別設定如附表所示之第一至第三順位抵押
    權予被告癸○○等情，業據其提出土地登記謄本為證，並經
    項彰化縣員林地政事務所調取各筆土地抵押權設定登記申請
    書暨契約書、印鑑證明、身分證件等相關資料核閱無訛，亦
    為被告戊○○、癸○○所是認，原告上開主張亦堪為真。惟
    原告主張上開抵押權所擔保之債權均不存在，縱有借貸關係
    渠等間亦屬通謀虛偽意思表示，應屬無效，被告則辯稱：被
    告石秋良、戊○○為清償土地上原來積欠抵押債權人張全喜
    、張羅艷蘋之債務二百二十萬元，而向被告癸○○借款二百
    二十萬元，三方（甲○○代理癸○○、張全喜及戊○○）並
    於八十四年七月十九日在鄭麗美代書事務所協議，約定由債
    務人石秋良、戊○○提供大村鄉○○段犁頭小段二一一、二
    一一之一一、二一一之一三、二一一之一四地號等四筆土地
    為擔保，供被告癸○○設定附表編號(一)之抵押權後，張全喜
    、張羅艷蘋收回原貸出款本金債權二百二十萬元、交付五件
    全部清償證明書，並簽立同意書，由訴外人甲○○代為申請
    塗銷抵押權。上開二百二十萬元之資金來源則係被告癸○○
    委託訴外人甲○○，於八十四年七月二十日以癸○○名義向
    大村鄉農會貸款取得後，轉撥於癸○○之大村鄉農會活期儲
    蓄存款帳號0000000000000之一號帳戶內，並
    簽發大村鄉農會信用部帳號三四三－三號、票號ＡＢ000
    0000號、金額二百二十萬元、發票人甲○○、到期日八
    十四年七月二十日之支票一紙，交給石秋良之前順位債權人
    張全喜收受並兌現。嗣因債務人石秋良、戊○○等人無法按
    月正常繳息，被告癸○○為確保債權遂於八十六年一月二十
    二日辦理附表編號(二)之抵押權設定登記，並要求簽發面額九
    十萬元之本票一紙交付被告癸○○，後上開二件抵押權所借
    貸款因全部未償還本息，被告癸○○因恐抵押權存續期限時
    效恐有喪失優先權之虞以及為支付利息積壓，為保債權權益
    而協議債務人再於八十九年十月十九日設定本金最高限額三
    百五十萬元抵押權，其中附表編號(二)抵押權之債務業經擔保
    品關係人清償債務完畢，已無債權存在，惟因雙方約定須待
    附表編號(一)、(三)之抵押債權均清償完畢時始得一起塗銷三筆
    抵押權等語，並提出張全喜、張羅艷蘋出具之債務清償證明
    書、戊○○委託王仁傑代為向張全喜、張羅艷蘋清償債務之
    委任書、張全喜書立之收據、支票存根、借款證明書等為證
    。按確認法律關係不成立之訴，原告如僅否認被告於訴訟成
    立前所主張法律關係成立原因之事實，以求法律關係不成立
    之確認，應由被告就法律關係成立原因之事實，負舉證之責
    （最高法院二十年上字第七○九號判例參照），原告否認附
    表編號(一)抵押權所擔保之二百四十萬元借款債權存在，自應
    由被告就其所主張存在之債權負舉證責任。查依被告提出之
    上開證據，被告戊○○之抵押債權人張全喜於八十七年七月
    二十日曾書立收據載明收受被告戊○○向其借貸辦理五件抵
    押權之債款二百二十萬元，且同意辦理抵押權塗銷登記，張
    全喜及張羅艷蘋並出具清償證明書五紙，使原來設定之抵押
    權予以塗銷登記完畢，由此可知債務人戊○○確實有提出二
    百二十萬元予以清償原有之抵押債權，然如前所述以被告戊○○於八十三年、八十四年間尚須先後向訴外人張國聖、台
    灣土地銀行員林分行、楊瑞麟、賴山塗等借款共約一千一百
    五十萬元之情形為觀，以其資力應無款項足供清償積欠張全
    喜、張羅艷蘋之二百二十萬元債務，核以被告戊○○於八十
    四年七月十九日立有其向被告癸○○借得二百二十萬元以清
    償張全喜、張羅艷蘋之書據及癸○○彰化縣大村鄉農會活期
    存款帳戶於同年七月二十日轉出二百二十萬元之紀錄與支票
    存根等，足證被告癸○○辯稱被告戊○○因向其取得借款二
    百二十萬元並開立票據，而於八十四年七月十九日就附表編
    號(一)土地設定登記二百四十萬元抵押權予癸○○，應屬可採
    ，是原告主張附表編號(一)被告間之抵押債權不存在，洵無理
    由。
六、另查，附表編號(一)之抵押權依抵押權設定契約書之記載利息
    係依票據內訂立，依被告癸○○所述利率約定為每日息七分
    或八分（約百分之25.55%），嗣因被告戊○○無法支付利息
    ，故雙方於八十九年十月十五日約定被告戊○○除積欠借款
    本金二百二十萬元外，約定被告戊○○於八十六年十一月二
    十四日起至八十九年十月一日止期間內所積欠之利息改按年
    息百分之八計算，經核為五十萬八千七百元，八十九年十月
    十六日起應給付之利息則以二百二十萬元加上五十萬八千七
    百元為本金按每百元日息七分來計算，同時被告戊○○、石
    秋良另共同開立二紙本票，發票日均為八十九年十月十六日
    ，到期日均為九十年一月十六日，金額分別為二百七十萬八
    千七百元及五萬零五百八十六元（後一張本票為八十九年十
    月十六日至九十年一月十六日之利息），交付被告癸○○，
    並設定登記如附表所示編號(三)之抵押權予被告癸○○，以擔
    保二百二十萬元借款本金及五十萬八千七百元利息與八十九
    年十月十六日起之利息，此有被告所提出之借款證明書在卷
    可稽，因此附表所示編號(一)、(三)之抵押權係擔保同一筆二百
    二十萬元借款本金及五十萬八千七百元利息債權，惟編號(三)
    之抵押權擔保範圍尚包括八十九年十月十六日起按百每分日
    息七分計算之利息在內，然其本金僅能依二百二十萬元計算
    ，五十萬八千七百元利息部分依民法第二百零七條第一項之
    規定不得滾入原本，再生利息。
七、再按民法第二百零五條既已立法限制最高利率，明定債權人
    對於超過週年百分之二十部分之利息無請求權，則當事人將
    包含超過週年百分之二十部分之延欠利息滾入原本，約定期
    限清償，其滾入之利息數額利率，仍應受法定最高利率之限
    制。故債權人對於滾入原本之超過限額利息部分，應認仍無
    請求權，以貫徹「防止重利盤剝，保護經濟弱者」之立法目
    的。被告戊○○於八十四年七月十九日向被告癸○○所借之
    二百二十萬元款項，約定利息依其所述為每百元日息七分即
    為年息25.55%，一年之利息即高達五十一萬一千元，已逾法
    定最高利率之限制，如以週年百分之二十利率計算一年之利
    息應為四十萬元，算至八十九年十月十五日簽立借款證明書
    時亦有二百餘萬元，惟此部分之利息渠等約定被告戊○○僅
    需支付五十萬八千七百元，尚未超過法定可請求之利息限制
    ，應屬合法，至於八十九年十月六日起之利息則仍應受法定
    最高利率之限制，按週年利率百分之二十計算。因此附表所
    示編號(一)二百四十萬元抵押權所擔保之債權為本金二百二十
    萬元及利息五十萬八千七百元，均有效存在，此部分亦屬於
    編號(三)抵押權之擔保範圍，惟編號(三)抵押權所擔保之債權範
    圍尚包括自八十九年十月十六日起按年息百分之二十計算之
    利息，如算至本件判決時為止約五年又十五日（5.04年），
    應為二百萬零一萬六千元（2,000,000×20%×5.04＝2,01
    6,000），且仍在增加中直至清償完畢為止，因此原告主張
    被告癸○○就附表所示(三)抵押權所擔保之抵押債權不存在，
    請求確認此部分抵押債權不存在，及被告癸○○將此二筆抵
    押權之設定登記予以塗銷，均屬無據。
八、另按當事人主張有利於己之事實者，就其事實有舉證之責任
    ，民事訴訟法第二百七十七條定有明文。本件原告既主張被
    告間借貸契約係通謀虛偽意思表示而無效，則原告自應就通
    謀虛偽意思表示乙節負舉證責任，若原告不能舉證自己主張
    事實為真正，則被告就其抗辯事實即令不能舉證，或所舉證
    據尚有疵累，亦應駁回原告之訴。查被告石秋良、戊○○父
    子二人雖經法院認定有故意不法侵害原告所有權，以石秋良
    、戊○○二人為債權人、石秋良為義務人，分別以上開二五
    二、二五二之一、一九九地號等三筆土地供為抵押，於八十
    三、八十四年間先後向訴外人張國聖、台灣土地銀行員林分
    行、楊瑞麟、賴山塗借款共約一千一百五十萬元之情事，而
    經判決渠等二人應連帶賠償原告伍佰零玖萬壹仟柒佰貳拾貳
    元及法定利息，惟該案判決係於九十三年十二月三十日確定
    ，時間在如附表所示三筆抵押權設定登記之後，被告間自無
    設定假債權以侵害原告上開損害賠償債權之情事，又戊○○
    、石邱良八十三年、八十四年間即已陸續積欠他人借款高達
    一千多萬元，顯有資金短缺現象，自有向被告癸○○借款用
    以週轉之可能，與一般經驗法則尚無違背，是無單就與被告
    癸○○成立虛偽債權之必要，且原告就其主張被告間之借貸
    關係為通謀虛偽意思表示一節未據其提出任何證據以實其說
    ，從而原告主張被告間之借貸契約係通謀虛偽意思表示而訂
    立，未盡舉證之責，洵無可採。
九、末按最高限額抵押契約定有存續期間者，其訂約之目的顯在
    擔保存續期間內所發生之債權，亦即凡在存續期間內所發生
    之債權皆為抵押權效力所及，除債權人拋棄其權利外，自不
    許抵押人於抵押權存續期間屆滿前任意終止契約。縱令嗣後
    所擔保之債權並未發生，僅債權人不得就未發生之債權實行
    抵押權而已，非謂抵押人得於存續期間屆滿前任意終止契約
    而享有請求塗銷抵押權設定登記之權利。故定有存續期間之
    最高限額抵押契約，未定有決算期者，在期間未屆滿前，須
    其擔保之債權所由生之契約已合法終止，或因其他事由而消
    滅，且無既存之債權，而將來亦確定不再發生債權，其原擔
    保之存續期間內所可發生之債權已確定不存在，依抵押權之
    從屬性，方許抵押人請求塗銷抵押權設定登記。查本件附表
    編號(二)之抵押權所擔保之債權，被告癸○○已自承已由擔保
    品關係人清償完畢，此部分已無債權存在等語無訛，依前揭
    說明該最高限額抵押權存續期間既已確定無債權存在，則原
    告請求確認附表編號(二)之抵押債權不存在，為有理由，據此
    附表編號(二)土地應有部分二分之一之抵押人即石秋良之繼承
    人被告戊○○、庚○○、己○○、壬○○、辛○、丁○○、
    丙○○等固得請求被告癸○○塗銷該部分抵押權之設定登記
    ，惟原告僅為被告戊○○、石秋良之債權人，未據其提出何
    法律上之依據得以請求被告癸○○塗銷上開附表編號(二)之抵
    押權，是原告此部分之請求為無理由。
十、縱上所述，被告戊○○於八十四年七月十九日確實有向被告
    癸○○借款二百二十萬元並約定利息，並以被告石秋良所有
    如附表編號(一)之土地設定登記二百四十萬元抵押權予被告癸○○，其抵押債權並非不存在，又八十九年十月十五日因上
    開借款及利息均未清償，故被告間除約定將被告戊○○於八
    十九年十月十五日以前所積欠之利息減縮為五十萬八千七百
    元外，自八十九年十月十六日起被告戊○○就未清償之二百
    二十萬元借款仍應支付法定最高利率按年息百分之二十計算
    之利息，並設定附表編號(三)三百五十萬元之最高限額抵押權
    ，以擔保上開借款及利息債權，是原告請求確認被告間附表
    編號(一)、(三)之抵押債權不存在，被告癸○○並應塗銷此二筆
    抵押權之設定登記，洵屬無據。又附表編號(二)之最高限額抵
    押債權業經清償完畢，於存續期限屆至時已無債權存在，原
    告請求確認此部分抵押債權不存在，即屬有據，惟原告僅係
    被告戊○○、石秋良之債權人，其以抵押債權不存在為由逕
    請求被告癸○○應塗銷附表編號(二)之抵押權，則無理由。
十一、從而，原告請求確認被告石秋良所有如附表編號(二)之土地
      ，於八十六年一月二十三日以員字第九八五號設定登記本
      金最高限額一百八十萬元、存續期間八十六年一月二十二
      日至同年三月二十二日所擔保被告癸○○與被告戊○○、
      石秋良間之抵押債權不存在，為有理由，應予准許，逾此
      部分之請求，均無理由，應予駁回。
十二、結論：本件原告之訴為一部有理由、一部無理由，依民事
      訴訟法第三百八十五條第一項前段、第八十五條第一項、
      第七十九條但書，判決如主文。
中　　華　　民　　國　　94　　年　　10　　月　　31　　日
                  民事第二庭    法　官　黃倩玲
以上正本係照原本作成。
如對判決上訴，應於判決送達後20日內向本院提出上訴狀。
中　　華　　民　　國　　94　　年　　10　　月　　28　　日
                      　　　    書記官　彭月美
附表：
┌──┬──────────────┬───┬───┬──────┬──────┬──────┐
│編號│地                        號│所有人│債務人│登記日期    │權 利 價 值 │存 續 期 間 │
│    │                            │義務人│      │收件字號    │            │            │
├──┼──────────────┼───┼───┼──────┼──────┼──────┤
│    │彰化縣大村鄉○○段犁頭厝小段│石秋良│戊○○│84、7、22   │二百四十萬元│84、7、19～ │
│ 一 │211、211-11、211-13、211-14 │      │石秋良│員字第9978號│抵押權      │84、10、19  │
│    │應有部分二分之一            │      │      │            │            │            │
├──┼──────────────┼───┼───┼──────┼──────┼──────┤
│    │彰化縣大村鄉○○段犁頭厝小段│石秋良│戊○○│86、1、23   │最高限額一百│86、1、22～ │
│ 二 │211、211-11、211-12、211-14 │      │石秋良│員字第985號 │八十萬元抵押│86、3、22   │
│    │應有部分二分之一            │      │      │            │權          │            │
├──┼──────────────┼───┼───┼──────┼──────┼──────┤
│    │彰化縣大村鄉○○段犁頭厝小段│石秋良│戊○○│89、10、19  │最高限額三百│89、10、16～│
│ 三 │211、211-11、211-12、211-13 │      │石秋良│員資字第    │五十萬元抵押│90、10、16  │
│    │211-14應有部分二分之一      │      │      │149070號    │權          │            │
└──┴──────────────┴───┴───┴──────┴──────┴──────┘
